臺灣新竹地方法院刑事判決　　　　　　 93年度交易字第103號
公　訴　人　臺灣新竹地方法院檢察署檢察官
被　　　告　甲○○　男　35歲.
上列被告因公共危險案件，經檢察官提起公訴（93年度速偵字第
655 號），及移送併案審理（臺灣桃園地方法院檢察署93年度偵
字第18710號），本院合議庭裁定進行簡式審判程序，判決如下
︰
    主  文
甲○○連續服用酒類，不能安全駕駛動力交通工具而駕駛，累犯
，處有期徒刑陸月，如易科罰金，以參佰元折算壹日。
    事  實
一、甲○○前曾有3 次公共危險案件前科，分別經臺灣桃園地方
    法院中壢簡易庭判處罰金25,000元、有期徒刑3 月、4 月確
    定，第1 次係於民國92年3 月19日繳清罰金、第2 次係於93
    年9 月10日易科罰金執行完畢（第3 次所判有期徒刑4 月則
    於93年12月24日易科罰金執行完畢）。其明知飲酒後，控制
    力及注意力均已降低致達無法安全駕駛動力交通工具之程度
    ，惟仍基於概括之犯意，先於93年8 月21日晚上9 時許起至
    當晚10時許止，在桃園縣中壢市○○路不詳友人住處飲用高
    粱酒，已呈不能安全駕駛狀態，猶於當晚10時許駕駛V7-
    0078號自小客貨車（車主登記為甲○○所經營之鉅峰工程有
    限公司）上路，嗣於當晚11時27分許，行經新竹縣關西鎮仁
    安里台三線57.5公里處，經警攔檢處理，檢測其呼氣所含酒
    精濃度達每公升1.01毫克而查獲上情；詎其承前同一酒醉駕
    車之概括犯意，復於93年10月30日晚上10時許，在桃園縣平
    鎮市住處內，飲用啤酒3 罐後，亦呈不能安全駕駛狀態，仍
    隨即駕駛上開V7-0078 號自小客貨車，沿桃園縣平鎮市往龍
    潭鄉方向行駛，嗣於同日晚上10時35分許，途經桃園縣平鎮
    市○○路南勢2 段100 號前，因不勝酒力，追撞同向在前，
    正停等紅燈之陳威豪所駕駛之3P─5700號自用小客車後方（
    陳威豪未成傷），經警獲報前往處理，於當晚11時36分許檢
    測其呼氣酒精濃度達每公升0.89毫克而查獲上情。
二、案經新竹縣警察局新埔分局報請臺灣新竹地方法院檢察署檢
    察官偵查起訴暨桃園縣警察局平鎮分局報請臺灣桃園地方法
    院檢察署檢察官偵查移送併案審理。
    理  由
一、本件被告甲○○所犯之罪，非死刑、無期徒刑、最輕本刑為
    三年以上有期徒刑之罪，或高等法院管轄第一審案件，被告
    於本院準備程序進行中，就被訴事實為有罪之陳述，經本院
    合議庭認合於刑事訴訟法第273 條之1 第1 項之規定，裁定
    進行簡式審判程序，合先敘明。
二、訊據被告對於前開2 次酒後不能安全駕駛而駕車之犯罪事實
    ，迭於警、偵、準備程序、簡式審判程序均坦承不諱，並有
    新竹縣警察局新埔分局關西分駐所酒精測試檢定值卡、桃園
    縣政府警察局道路交通事故當事人酒精測試紀錄表、刑法第
    一百八十五條之三案件測試觀察紀錄表2 份、汽車駕駛人酒
    後生理協調平衡檢測紀錄表、紀錄卡、道路交通事故現場圖
    、道路交通事故調查報告表、現場及車輛照片等附卷為憑，
    按酒精濃度呼氣已達每公升0.55毫克時，肇事率為一般正常
    人之10倍，有法務部88年5 月18日所發之法88檢字第001669
    號函在卷為憑，被告呼氣所含酒精濃度分別為每公升1.01、
    0.89毫克，有酒精測試紀錄為憑，參以被告於查獲、測試或
    訊問過程，有語無倫次、含糊不清、多語等情形，為前揭刑
    法第一百八十五條之三案件測試觀察紀錄表所載明，及被告
    駕車自後追撞停等紅燈車輛之異常駕駛行為，堪認被告2 次
    均確已達不能安全駕駛動力交通工具之狀態甚明，被告自白
    與事實相符堪予採信，本件事證已明，被告犯行應堪認定。
三、核被告所為，係犯刑法第一百八十五條之三之酒後不能安全
    駕駛罪。被告所為2 次酒醉駕車行為，時間緊接，所犯罪名
    相同，顯係出於概括之犯意為之，為連續犯，爰依刑法第56
    條之規定以一罪論，並加重其刑。被告前因公共危險案件，
    經判處有期徒刑3 月確定，於93年9 月10日易科罰金執行完
    畢，有臺灣高等法院被告全國前紀錄表1 份在卷為憑，其於
    有徒刑執行完畢5 年內，再犯本件有期徒刑以上之罪，應依
    刑法第47規定，論以累犯，並遞加重其刑。爰審酌被告已有
    3 次酒醉駕車經判刑之前科紀錄，此次猶仍無視酒後不得駕
    車之禁令，於飲用酒類不能安全駕駛動力交通工具之情形下
    ，仍駕車上路，危害行車安全，實屬不該，本應重判，檢察
    官亦據以請求對被告從重量刑，而非無據，惟念及被告除有
    公共危險及傷害判處拘役之前科外，並非惡性重大之人，且
    已與妻子離異，獨自一人扶養三名以上子女（年齡分別為15
    歲、13歲、10歲），有法務部戶役政連結作業系統查詢資料
    附於本院卷可稽，其經此偵審程序，諒已深獲警惕，當不至
    於敢以身試法再酒醉駕車等一切情狀，量處有期徒刑6 月，
    並諭知易科罰金之折算標準，給予其得易科罰金之可能，以
    免短期自由刑使其與社會脫節及子女乏人照顧造成社會問題
    。
三、臺灣桃園地方法院檢察署檢察官以93偵字第18710 號移送併
    案審理部分，與起訴部分有連續犯之裁判上一罪關係，業如
    前述，自為起訴效力所及，並經檢察官到庭擴張此部分之起
    訴，併此敘明。
四、據上論斷，應依刑事訴訟法第273 條之1 第1 項、第299 條
    第1 項前段，刑法第56條、第185 條之3 、第47 條 、第41
    條第1 項，罰金罰鍰提高標準條例第2 條，判決如主文。
本案經檢察官詹昭書到庭執行職務。
中　　華　　民　　國　　94　　年　　1 　　月　　20　　日
                  交通法庭法  官  黃美盈
如不服本判決，應於判決送達後10日內向本院提出上訴狀（應附
繕本），上訴於臺灣高等法院。
以上正本證明與原本無異。
中　　華　　民　　國　　94　　年　　1　 　月　　21　　日
                          書記官  吳尚文
附錄本案論罪科刑法條：
刑法第185條之3
服用毒品、麻醉藥品、酒類或其他相類之物，不能安全駕駛動力
交通工具而駕駛者，處一年以下有期徒刑、拘役或三萬元以下罰
金。
